<?xml version='1.0' encoding='utf-8'?>
<verb default="lámhfhuaigh" disambig="">
  <verbalNoun default="lámhfhuáil" />
  <verbalAdjective default="lámhfhuaite" />
  <tenseForm default="lámhfhuaigh" tense="Past" dependency="Indep" person="Base" />
  <tenseForm default="lámhfhuamar" tense="Past" dependency="Indep" person="Pl1" />
  <tenseForm default="lámhfhuadar" tense="Past" dependency="Indep" person="Pl3" />
  <tenseForm default="lámhfhuadh" tense="Past" dependency="Indep" person="Auto" />
  <tenseForm default="lámhfhuaigh" tense="Past" dependency="Dep" person="Base" />
  <tenseForm default="lámhfhuamar" tense="Past" dependency="Dep" person="Pl1" />
  <tenseForm default="lámhfhuadar" tense="Past" dependency="Dep" person="Pl3" />
  <tenseForm default="lámhfhuadh" tense="Past" dependency="Dep" person="Auto" />
  <tenseForm default="lámhfhuadh" tense="PastCont" dependency="Indep" person="Base" />
  <tenseForm default="lámhfhuainn" tense="PastCont" dependency="Indep" person="Sg1" />
  <tenseForm default="lámhfhuaiteá" tense="PastCont" dependency="Indep" person="Sg2" />
  <tenseForm default="lámhfhuaimis" tense="PastCont" dependency="Indep" person="Pl1" />
  <tenseForm default="lámhfhuaidís" tense="PastCont" dependency="Indep" person="Pl3" />
  <tenseForm default="lámhfhuaití" tense="PastCont" dependency="Indep" person="Auto" />
  <tenseForm default="lámhfhuadh" tense="PastCont" dependency="Dep" person="Base" />
  <tenseForm default="lámhfhuainn" tense="PastCont" dependency="Dep" person="Sg1" />
  <tenseForm default="lámhfhuaiteá" tense="PastCont" dependency="Dep" person="Sg2" />
  <tenseForm default="lámhfhuaimis" tense="PastCont" dependency="Dep" person="Pl1" />
  <tenseForm default="lámhfhuaidís" tense="PastCont" dependency="Dep" person="Pl3" />
  <tenseForm default="lámhfhuaití" tense="PastCont" dependency="Dep" person="Auto" />
  <tenseForm default="lámhfhuann" tense="PresCont" dependency="Indep" person="Base" />
  <tenseForm default="lámhfhuaim" tense="PresCont" dependency="Indep" person="Sg1" />
  <tenseForm default="lámhfhuaimid" tense="PresCont" dependency="Indep" person="Pl1" />
  <tenseForm default="lámhfhuaitear" tense="PresCont" dependency="Indep" person="Auto" />
  <tenseForm default="lámhfhuann" tense="PresCont" dependency="Dep" person="Base" />
  <tenseForm default="lámhfhuaim" tense="PresCont" dependency="Dep" person="Sg1" />
  <tenseForm default="lámhfhuaimid" tense="PresCont" dependency="Dep" person="Pl1" />
  <tenseForm default="lámhfhuaitear" tense="PresCont" dependency="Dep" person="Auto" />
  <tenseForm default="lámhfhuafaidh" tense="Fut" dependency="Indep" person="Base" />
  <tenseForm default="lámhfhuafaimid" tense="Fut" dependency="Indep" person="Pl1" />
  <tenseForm default="lámhfhuafar" tense="Fut" dependency="Indep" person="Auto" />
  <tenseForm default="lámhfhuafaidh" tense="Fut" dependency="Dep" person="Base" />
  <tenseForm default="lámhfhuafaimid" tense="Fut" dependency="Dep" person="Pl1" />
  <tenseForm default="lámhfhuafar" tense="Fut" dependency="Dep" person="Auto" />
  <tenseForm default="lámhfhuafadh" tense="Cond" dependency="Indep" person="Base" />
  <tenseForm default="lámhfhuafainn" tense="Cond" dependency="Indep" person="Sg1" />
  <tenseForm default="lámhfhuafá" tense="Cond" dependency="Indep" person="Sg2" />
  <tenseForm default="lámhfhuafaimis" tense="Cond" dependency="Indep" person="Pl1" />
  <tenseForm default="lámhfhuafaidís" tense="Cond" dependency="Indep" person="Pl3" />
  <tenseForm default="lámhfhuafaí" tense="Cond" dependency="Indep" person="Auto" />
  <tenseForm default="lámhfhuafadh" tense="Cond" dependency="Dep" person="Base" />
  <tenseForm default="lámhfhuafainn" tense="Cond" dependency="Dep" person="Sg1" />
  <tenseForm default="lámhfhuafá" tense="Cond" dependency="Dep" person="Sg2" />
  <tenseForm default="lámhfhuafaimis" tense="Cond" dependency="Dep" person="Pl1" />
  <tenseForm default="lámhfhuafaidís" tense="Cond" dependency="Dep" person="Pl3" />
  <tenseForm default="lámhfhuafaí" tense="Cond" dependency="Dep" person="Auto" />
  <moodForm default="lámhfhuadh" mood="Imper" person="Base" />
  <moodForm default="lámhfhuaim" mood="Imper" person="Sg1" />
  <moodForm default="lámhfhuaigh" mood="Imper" person="Sg2" />
  <moodForm default="lámhfhuaimis" mood="Imper" person="Pl1" />
  <moodForm default="lámhfhuaigí" mood="Imper" person="Pl2" />
  <moodForm default="lámhfhuaidís" mood="Imper" person="Pl3" />
  <moodForm default="lámhfhuaitear" mood="Imper" person="Auto" />
  <moodForm default="lámhfhua" mood="Subj" person="Base" />
  <moodForm default="lámhfhuaimid" mood="Subj" person="Pl1" />
  <moodForm default="lámhfhuaitear" mood="Subj" person="Auto" />
</verb>
